# 陈老师，关于税费的差错更正

提问人：liandlh 时间：2019-05-18 15:54:18
陈老师，我想请问您一下：
一家企业去年是别的事务所审计，今年是我们审计。我们在审计过程中发现去年审计报告中审计调整了一块预计负债，是不需要调整的，因而涉及去年的应交税费纳税调增错误和递延资产确认错误。
我们在今年审计报告中做差错更正，更改期初应交税费余额，由于去年调增的那块所得税在汇算清缴时已经交了，并体现在今年审计报告应交税费科目的借方发生额里，那么就导致今年应交税费余额不正确，相当于是由于更正期初余额后少了一块，那这种情况要如何处理呀？
谢谢陈老师

回答人：chenyiwei
首先，这笔预计负债前期计提后，进行纳税调增；本年度冲回了该笔计提预计负债的分录，相应地前期的纳税调整也不再需要。这并不会影响前期的应纳税所得额，因此不应影响到应交税费。建议再次核实前期的应交税费是否有错误，是否应当调整。（当然，递延所得税资产是需要调整的，这与预计负债的审计调整是对应的）
即，你在调整预计负债之后，针对所得税建议两笔审计调整：
借：应交税费——所得税，贷：所得税费用——当期所得税费用
借：所得税费用——递延所得税费用，贷：递延所得税资产
前面的第一笔调整很可能并不需要。

提问人：liandlh 时间：2019-05-19 17:01:23
陈老师，您的第二笔审计调整我没看懂，这边预计负债做错冲回，那我不是应该需要相应冲回递延资产即做借：所得税费用贷：递延所得税资产吗？请陈老师指教

回答人：chenyiwei
抱歉，上面帖子写错了，已经更正。